臺灣高等法院花蓮分院刑事判決　　　　 100年度上易字第44號
上　訴　人
即　被　告　吳仕怡
上列上訴人即被告因竊盜案件，不服臺灣花蓮地方法院99年度易
字第481號中華民國99年12月30日第一審判決（起訴案號：臺灣
花蓮地方法院檢察署99年度偵字第1261號），提起上訴，本院判
決如下：
    主  文
上訴駁回。
    事實及理由
一、本案經本院審理結果，認第1審以上訴人即被告吳仕怡與原
    審共同被告楊逢沂（按楊逢沂部分業經原審判處應執行有期
    徒刑8月，如易科罰金以新臺幣1千元折算1日確定）共同犯
    刑法第320條第1項之竊盜罪，二罪，均處有期徒刑7月，並
    定應執行刑有期徒刑1年等，經核其認事用法並無不當，量
    刑亦稱妥適，應予維持，並除原判決主文「吳仕怡竊盜」均
    漏載「共同」二字，均應補正為「吳仕怡共同竊盜」外，餘
    均引用如附件第一審判決書記載之事實、證據及理由。
二、上訴駁回之理由
(一)被告上訴意旨略以：1.共犯楊逢沂因積欠被告債務，向被告
    與另案被告潘家豪騙稱與其一起至黃呈光倉庫搬貨抵債，而
    於搬運時，因被告與潘家豪不知是行竊他人之物，於有人靠
    近時，未聽從楊逢沂指示離開，而遭警查獲，被告雖依楊逢
    沂所言承擔該案（按該竊盜案件，業經本院於99年12月7日
    以99年度上易字第82號、第147號判決確定），但楊逢沂仍
    對被告不滿，始向警自首本案，並拖被告下水。原判決僅以
    楊逢沂單一指訴，並以98年12月30日二人尚一同搬運物品云
    云，即遽認楊逢沂之指訴可採，有違無罪推定及罪疑有利於
    被告之原則。2.關於被害人黃慧瑩所指認係其所有而遭竊之
    糖果盒，並非特殊，如何證明就是被害人黃慧瑩所有？且被
    告係販賣一整車的物品予經營二手店之劉邦桓，該一整車的
    物品係被告由新城買回，原審就此有利於被告之事實並未調
    查。況劉邦桓亦係買賣二手貨者，縱黃慧瑩所指認之糖果盒
    係其所有，亦僅能證明該糖果盒係在劉邦桓店中查獲，則其
    來源有多種可能，然原判決於多種可能中，卻採最不利於被
    告之認定，另原判決就認被告有竊取被害人羅靜怡之物品，
    並未有補強證據，是原判決用法均有未洽。
(二)惟查：
  1.被告吳仕怡與共犯被告楊逢沂於98年5月1日凌晨某時許，由
    被告吳仕怡駕駛車牌號碼9812-FM號自小貨車搭載楊逢沂，
    前往花蓮縣壽豐鄉○○村○○路245號無人所在之倉庫（無
    故侵入建築物部分，未據告訴），共同竊取黃慧瑩所有之衣
    櫃、大圓桌、小木頭長桌、檜木大木箱、高壓噴霧機、花瓶
    、石磨、灰色紅花陶製品、檜木裝米木箱、大理石石椅、糖
    果盒、木門等物，得手後駕駛前開自小貨車載運前開物品離
    去；又於98年5月10日凌晨1時許，由被告吳仕怡駕駛車牌號
    碼9812-FM號自小貨車搭載楊逢沂，前往花蓮縣壽豐鄉○○
    村○○路○段22號無人所在之建築物（無故侵入建築物部分
    ，未據告訴），共同竊取羅靜怡所有之古箏、電視機、圖畫
    、瓦斯爐、熱水器等物等事實，迭據證人即共犯楊逢沂於警
    詢及原審審理中指證綦詳，且於原審審理時並以證人身分具
    結作證，且觀其指證甚為詳盡，就與被告吳仕怡間之分工及
    行竊細節等先後陳述亦均屬一致（詳警卷第2頁、原審卷第
    109頁至第110頁），是原判決以楊逢沂之證言並無瑕疵，而
    予採信，並據以認定被告本案之犯罪事實，核無不合。復且
    原判決認被告有本案竊盜犯行之事實，除依共犯楊逢沂之指
    證外，並佐以證人即被害人羅靜怡、黃慧瑩之證述及證人即
    翻箱倒櫃二手店負責人劉邦桓之證述，綜合全卷證據資料予
    以判斷，是被告稱原判決僅依楊逢沂單一指訴而認定被告之
    犯罪事實，並據此指摘原判決不當云云，洵有未洽。
  2.又原審就被告所辯稱楊逢沂與伊有財務糾紛，伊向楊逢沂追
    討，楊逢沂有時態度不是很高興云云，何以不足採之理由，
    已參酌楊逢沂之證言及被告於本案發生後之98年12月30日至
    99年1月1日尚與楊逢沂結夥竊盜及分贓等情，詳予論斷（詳
    原判決第6頁），且無違通常經驗及論理法則。況被告於原
    審中僅辯稱與楊逢沂有財務糾紛，並未敘及楊逢沂係不滿於
    另案竊盜時，因被告未及離開而遭警查獲之事，故被告於本
    院始改以此情為辯，自非可採。
  3.關於被害人黃慧瑩如何在劉邦桓所經營翻箱倒櫃二手店尋獲
    其遭竊之糖果盒，及如何確認該糖果盒為其所有等節，業據
    證人即被害人黃慧瑩於警詢及偵查中指證明確（警卷第9頁
    至第10頁、偵查卷第76頁），並有該糖果盒相片在卷可按（
    偵查卷第82頁），而該糖果盒係被告吳仕怡於98年5月間販
    售予劉邦桓，亦據劉邦桓於警詢中證述在卷（偵查卷第80頁
    ）。故被告猶稱於劉邦桓店內之糖果盒無法證明就是被害人
    黃慧瑩所有，及縱係被害人所有，惟劉邦桓來源多種，原判
    決卻僅認係來自被告，並未有當云云，仍難採信。至被告所
    辯該糖果盒，其係連同其餘物品整車出賣予劉邦桓云云縱然
    屬實，亦無法推翻被告與楊逢沂共同為本件竊盜犯行之事實
    ，是被告所辯此節自無調查之必要，被告依此指摘原判決不
    當，亦非有據。
(三)綜上，被告依前開上訴意旨否認犯行，並指摘原判決不當，
    均為無理由，應予駁回。
據上論結，應依刑事訴訟法第373條、第368條，判決如主文。
本案經檢察官李啟明到庭執行職務。
中    華    民    國   100    年    5     月    17    日
                    刑事庭審判長法  官  謝志揚
                                法  官  李水源
                                法  官  許仕楓
以上正本證明與原本無異。
本件不得上訴。
中    華    民    國   100    年    5     月    17    日
                                書記官  李德霞